【裁判字號】    97,台抗,625
【裁判日期】    970821
【裁判案由】    偽造文書等罪聲明異議及聲明疑義
【裁判全文】
最高法院刑事裁定              九十七年度台抗字第六二五號
抗  告  人  甲○○
上列抗告人因偽造文書等罪案件，對檢察官指揮執行聲明異議及
對台灣高等法院台中分院九十六年度聲減字第三三八一號裁定聲
明疑義，不服台灣高等法院台中分院中華民國九十七年七月十一
日駁回聲明之裁定（九十七年度聲字第一一二０號），提起抗告
，本院裁定如下：
    主  文
抗告駁回。
    理  由
按數罪併罰應依分別宣告其罪之刑為基礎，定其應執行刑。又易
科罰金，以犯最重本刑為五年（修正前刑法第四十一條規定為三
年）以下有期徒刑以下之刑之罪，而受六月以下有期徒刑或拘役
之宣告者為限，故數罪中，如有最重本刑逾五年（或三年）或宣
告刑逾六月者，因根本不得易科罰金，則併合處罰結果，自亦不
得易科罰金，觀諸刑法第五十一條、第四十一條第一項之規定自
明。再者，被告犯應併合處罰之數罪，經法院分別判處有期徒刑
確定，並以裁定定其數罪之應執行刑確定，該數罪是否執行完畢
，係以所定之刑是否全部執行完畢為斷；如於未裁定前已先執行
部分有期徒刑之罪，因嗣後合併他罪定應執行刑之結果，檢察官
所換發之執行指揮書，係執行應執行刑，該前已執行之有期徒刑
部分，僅應予扣除，不能認為已執行完畢。查抗告人甲○○所犯
使公務員登載不實二罪及行使偽造公文書罪，經原審法院依序判
處有期徒刑三月、六月、一年二月確定，並經裁定減為有期徒刑
一月又十五日、三月、七月，定其應執行刑為有期徒刑十一月確
定（原審法院九十六年度聲減字第三三八一號、本院九十六年度
台抗字第七一四號），其中所犯刑法第二百十六條、第二百十一
條行使偽造公文書罪，法定本刑為一年以上、七年以下有期徒刑
，亦即最重本刑已逾五年，且減得之刑亦逾六月，不符刑法第四
十一條第一項易科罰金之要件，依上開說明，合併定執行刑，自
不得易科罰金。原裁定以：(一)抗告人所犯該使公務員登載不實二
罪，因先行確定，並曾經合併定執行刑為有期徒刑七月，業已易
科罰金執行完畢，是以台灣南投地方法院檢察署九十七年度執減
更字第五二號執行命令記載「已執行徒刑七月，尚餘四月徒刑（
不得易科）」，並無違誤；抗告人以檢察官指揮執行不當為由聲
明異議及聲明疑義，並聲請裁定定易科罰金之折算標準，為無理
由。(二)抗告人以其業已執行有期徒刑七月，併聲明符合假釋要件
部分，係其入監執行後，如何適用行刑累進處遇條例、監獄行刑
法之範疇，屬監獄執行之職權，無礙檢察官該指揮執行，乃予駁
回其聲明。經核原裁定並無不合。抗告意旨，任憑己見，徒謂該
尚未執行之刑期既未逾六月，應有易科罰金之適用，檢察官並應
斟酌抗告人是否符合假釋云云，指摘原裁定不當，為無理由，應
予駁回。
據上論結，應依刑事訴訟法第四百十二條，裁定如主文。
中    華    民    國  九十七  年    八    月  二十一  日
                      最高法院刑事第十一庭
                          審判長法官  花  滿  堂
                                法官  黃  正  興
                                法官  陳  東  誥
                                法官  林  錦  芳
                                法官  吳  信  銘
      本件正本證明與原本無異
                                      書  記  官
中    華    民    國  九十七  年    八    月  二十五  日
                                                      K


司法院資訊處製作；財團法人民間司法改革基金會備份。
